bg-BG: Железария > Инструменти > Чукове: Ръчни чукове; Пневматични чукове
hr-HR: Željezarija > Alati > Čekići: Ručni čekići; Električni čekići
de: Heimwerkerbedarf > Werkzeuge > Hämmer: Manuelle Hämmer; Maschinenbetriebene Hämmer
pl: Sprzęt > Narzędzia > Wbijanie: Młotki; Młoty mechaniczne
lt-LT: Techninė įranga > Įrankiai > Plaktukai: Rankiniai plaktukai; Pneumatiniai plaktukai
sv: Metallprodukter > Verktyg > Hammare: Handhammare; Elektriska hammare
ko: 철물 > 도구 > 망치: 수동 망치; 전동 망치
en: Hardware > Tools > Hammers: Manual Hammers; Powered Hammers
ro-RO: Feronerie > Unelte > Ciocane: Ciocane manuale; Ciocane acționate electric
el: Υλικά κατασκευών > Εργαλεία > Σφυριά: Χειροκίνητα σφυριά; Ηλεκτρικά σφυριά
zh-TW: 硬體 > 工具 > 槌子: 鐵鎚; 動力鎚
hu: Hardver > Szerszámok > Kalapácsok: Kézi kalapácsok; Motoros kalapácsok
tr: Hırdavat > Aletler > Çekiçler: El Çekiçleri; Elektrikli Çekiçler
nl: Bouwmaterialen > Gereedschap > Timmeren: Hamers; Mechanische hamers
ru: Оборудование и технические изделия > Инструменты > Молотки: Ручные молотки; Отбойные молотки и перфораторы
th: ฮาร์ดแวร์ > เครื่องมือ > ค้อน: ค้อนมือ; ค้อนไฟฟ้า
fi: Rakentaminen > Työkalut > Vasarat: Käsivasarat; Konevasarat
es: Bricolaje > Herramientas > Martillos y mazos: Martillos; Martillos eléctricos
pt-PT: Equipamento > Ferramentas > Martelos: Martelos manuais; Martelos elétricos
sl-SI: Gradbena oprema > Orodja > Kladiva: Ročna kladiva; Električna kladiva
ja: DIY用品 > 工具 > ハンマー・電動ハンマー: ハンマー; 電動ハンマー類
sk-SK: Náradie > Nástroje > Kladivá: Ručné kladivá; Elektrické kladivá
nb: Maskinvare > Verktøy > Hammere: Manuelle hammere; Elektriske hammere
pt-BR: Ferragens > Ferramentas > Marteladores: Martelos; Martelos elétricos
it: Articoli di ferramenta > Utensili > Martelli: Martelli manuali; Martelli a batteria
cs: Kutilství a řemeslo > Nářadí a nástroje > Zatloukání: Ruční kladiva; Pneumatická kladiva
fr: Quincaillerie > Outils > Marteaux: Marteaux à main; Marteaux électriques
zh-CN: 五金/硬件 > 工具 > 锤子: 手工锤子; 电动锤
vi: Phần cứng > Công cụ > Búa: Búa thủ công; Búa máy
da: Isenkram > Redskaber > Hammere: Håndhammere; Nedbrydningshamre